臺灣臺南地方法院刑事判決
109年度交易字第956號
公  訴  人  臺灣臺南地方檢察署檢察官
被      告  黃宗彬


上列被告因公共危險案件，經檢察官提起公訴（109年度偵字第1
8665號），被告為有罪之陳述，依刑事訴訟法第273 條之1 第1
項規定，判決如下：
    主  文
黃宗彬駕駛動力交通工具吐氣所含酒精濃度達每公升零點二五毫
克以上，累犯，處有期徒刑壹年肆月。
    事實及理由
一、本件犯罪事實及證據，均與檢察官起訴書之記載相同，茲引
    用之（如附件）。
二、論罪科刑
　㈠核被告所為，係犯刑法第185 條之3 第1 項第1 款之駕駛動
    力交通工具吐氣所含酒精濃度達每公升零點二五毫克以上之
    罪。
　㈡被告前有起訴書所載之罪刑執行完畢紀錄，其於罪刑之有期
    徒刑執行完畢後，五年以內故意再犯本件有期徒刑以上之罪
    ，構成累犯，其前案執行罪刑與本案犯行查係相同罪名，顯
    無應量處最低法定刑及適用刑法第59條減輕其刑之餘地，是
    本案並無大法官釋字第775號解釋意旨之適用（最高法院109
    年度台上字第2595號裁判要旨），爰依刑法第47條第1項規
    定，加重最低本刑。
　㈢量刑審酌
　⒈被告酒後駕車犯行紀錄：
　⑴於民國91年5 月19 日因酒後駕車肇事（測得吐氣酒精濃度每
    公升0.95毫克），經判處拘役55日確定（易刑從略，下同，
    本院91南交簡903 號）。
　⑵於92年6 月6 日因酒後駕車肇事（測得吐氣酒精濃度每公升0
    .7毫克），經判處有期徒刑5 月確定（本院93交簡1046號）
    。
　⑶於93年2 月12日因酒後駕車肇事（測得吐氣酒精濃度每公升1
    .01毫克），經判處拘役50日確定（本院93交簡466 號）。
　⑷於96年1 月3 日因酒後駕車自摔（測得吐氣酒精濃度每公升1
    .13毫克），經判處有期徒刑5 月確定（本院96交簡650號）
    。
　⑸於99年2 月9 日因酒後駕車（測得吐氣酒精濃度每公升0.95
    毫克），經判處有期徒刑7 月確定（本院99交易130 號）。
　⑹於102 年3 月4 日因酒後駕車（測得吐氣酒精濃度每公升1.1
    1毫克），經判處有期徒刑9 月確定（本院102 交易170號）
    。
　⑺於105 年11月25日因酒後駕車（測得吐氣酒精濃度每公升0.7
    7毫克），經判處有期徒刑8 月確定（本院105 交易694號，
    本案累犯罪刑）。
　⑻於106 年1 月17日因酒後駕車（測得吐氣酒精濃度每公升1.3
    1毫克），經判處有期徒刑1 年確定（本院106 交易194號，
    本案累犯罪刑，⑺⑻罪刑於106.04.19入監於107.05.24假釋後
    於107.10.06假釋期滿）。　
　⒉爰審酌被告年齡、素行、知識程度、經濟狀況、飲用酒類之
    種類、駕駛車種、行駛距離、發生事故造成他人受傷（已和
    解）、測得之呼氣酒精濃度、其犯後態度、參酌道路交通管
    理處罰條例第35條第11 項規定暨違反道路交通管理事件統
    一裁罰基準表之裁罰標準（參見附錄法條）、前次酒駕犯行
    罪刑執行情形及本次犯行距離前次犯行執畢之期間等一切情
    狀，茲量處如主文所示之刑，以示懲儆。
據上論斷，應依刑事訴訟法第273 條之1 第1 項、第299 條第1
項前段、第310 條之2 、第454 條，判決如主文。
本案經檢察官蘇榮照到庭執行職務。
中　　華　　民　　國　　109 　年　　12　　月　　2 　　日
　　　　　　　　　刑事第十庭    法　官　陳世旻
以上正本證明與原本無異。
如不服本判決應於收受本判決後20日內向本院提出上訴書狀，並
應敘述具體理由。其未敘述上訴理由者，應於上訴期間屆滿後20
日內向本院補提理由書狀（均須按他造當事人之人數附繕本）「
切勿逕送上級法院」。 
  　　　　　　　　　　　　　　　書記官　謝盈敏
中　　華　　民　　國　　109 　年　　12　　月　　2 　　日
【附錄】本案論罪科刑法條      1 中華民國刑法  第 185-3 條（民國 108 年 06 月 19 日；節錄第1 項第1 款） ．駕駛動力交通工具而有下列情形之一者，處二年以下有期徒刑，得併科二十萬元以下罰金：   一、吐氣所含酒精濃度達每公升零點二五毫克或血液中酒精濃度達百分之零點零五以上。  2 中華民國刑法施行法  第 1-1 條（民國 95 年 06 月 14 日；節錄第1 項） ．中華民國九十四年一月七日刑法修正施行後，刑法分則編所定罰金之貨幣單位為新臺幣。  3 道路交通管理處罰條例  第 35 條（民國 108 年 4 月 17 日；節錄第11 項） ．前項汽機車駕駛人，經裁判確定處以罰金低於第九十二條第四項所訂最低罰鍰基準規定者，應依本條例裁決繳納不足最低罰鍰之部分。  4 違反道路交通管理事件統一裁罰基準表（民國 109 年 02 月 27 日）  【道路交通管理處罰條例第35條（民國108 年4 月17日）裁罰基準（整理節錄罰鍰部分）】 ㈠第1 項第1 款（酒駕吐氣酒精濃度）   ⒈每公升0.25以上未滿0.4 毫克：⑴機  車：2 萬2500元- 3 萬3500元 　　　　　　　　　　　　　 　　 ⑵小型車：3 萬7500元- 5 萬4500元 　　                            ⑶大型車：4 萬2000元- 6 萬2000元   ⒉每公升0.4 以上未滿0.55毫克：⑴機  車：4 萬5000元- 6 萬7500元 　　　　　　　　　　　　　　　  ⑵小型車：6 萬0000元- 9 萬0000元 　　                            ⑶大型車：6 萬5000元- 9 萬7000元   ⒊每公升0.55毫克以上            ：⑴機  車：6 萬7500元- 9 萬0000元 　　　　　　　　　　　　　　　  ⑵小型車：8 萬5000元- 12萬0000元 　　                            ⑶大型車：10萬0000元- 12萬0000元 ㈡第1 項第2 款（毒駕）   ⒈機車：9 萬元   ⒉汽車：12萬元 ㈢第3 項（5 年內之第1 項2 犯）   ⒈機車：9 萬元。   ⒉汽車：12萬元。  ㈣第3 項（5 年內之第1 項3 犯以上）   按前次（2 犯）所處罰鍰加罰9 萬元。 
【附件】
臺灣臺南地方檢察署檢察官起訴書
                                    109年度偵字第18665號
　　被　　　告　黃宗彬　

上列被告因公共危險案件，已經偵查終結，認應該提起公訴，茲
將犯罪事實及證據並所犯法條分敘如下：
　　　　犯罪事實
一、黃宗彬前因公共危險案件，分別經臺灣臺南地方法院各判處
    有期徒刑8月、1年，並經同法院以106年度聲字第1800號定
    應執行刑有期徒刑1年6月確定，於107年10月25日執行完畢
    。其竟仍不知悔改，於109年10月5日10時至13時許，在臺南
    市○○區○○路○段00號臺南市政府消防局第六大隊安南分隊對
    面工地內飲用高粱酒若干後，仍騎乘車牌號碼000-0000號普
    通重型機車行駛於市區道路。後於同日12時10分許，行經臺
    南市安南區仁安一街與智安四街路口，不慎與由林良青所騎
    乘之車牌號碼000-000號普通重型機車發生碰撞，導致雙方
    均受傷(所涉過失傷害部分未據林良青提出告訴)。後經警方
    前往現場處理，並於同日12時49分許，對黃宗彬施以酒精濃
    度檢測，測試其吐氣之酒精濃度為每公升1.49毫克而查獲。
二、案經臺南市政府警察局第三分局移送偵辦。
　　　　證據並所犯法條
一、前揭犯罪事實，業據被告黃宗彬於警詢時及偵查中均坦承不
    諱，核與證人林良青於警詢時所證述之情節相符，且有臺南
    市政府警察局第三分局道路交通事故當事人酒精測定紀錄表
    、財團法人工業技術研究院呼氣酒精測試器檢定合格證書、
    臺南市政府警察局舉發違反道路交通管理事件通知單、道路
    交通事故現場圖、道路交通事故調查報告表㈠、㈡各1 份及現
    場照片數張在卷可資佐證，被告罪嫌堪予認定。
二、核被告所為，係犯刑法第185條之3第1項第1款之公共危險罪
    嫌。又被告有如事實欄所示之刑案紀錄，甫於107年10月25
    日執行完畢，亦有本署刑案資料查註紀錄表1份在卷可參，
    其於5年內故意再犯本件有期徒刑以上之罪，為累犯，請依
    同法第47條第1項規定加重其刑。
三、依刑事訴訟法第251條第1項提起公訴。
　　此　致
臺灣臺南地方法院
中　　華　　民　　國　 109　　年　　10　　月　　16　　日
                              檢察官   黃淑妤
本件正本證明與原本無異
中　　華　　民　　國　 109　　年　　10　　月　　23　　日
                              書記官   曾敏娟